# 资本化

提问人：zixun2022 时间：2023-09-18 11:56:06
陈老师您好！
关于在建工程资本化的问题向您请教。
甲公司与乙公司签订借款合同（甲与乙是同一控制企业之间的关联方），因其乙方在基建期，甲方代垫乙方的工程款支出（由甲方直接在基本户上支出）。双方并约定了利息，请问这种情况下乙方支付给甲方的利息是否可资本化。

回答人：chenyiwei
在明确相关支出确系甲方代垫的乙方工程款的前提下，基于代垫工程款的金额、垫款时间和约定利率计算的利息支出，如果是在借款费用准则规定的资本化期间内发生的，则可以资本化计入乙方的在建工程成本。
参考：《中审众环研究 2020 》之“问题1-1-44（关联方借款的利息支出资本化问题）”。

提问人：zixun2022 时间：2023-09-24 20:26:40
陈老师您好：
1 、关于在建工程缴纳的保险是否可以资本化纳入在建工程成本中呢。
2 、如果收到在建工程的理赔款是进当期的营业外收入还是冲减在建工程成本呢。
3 、在建过程中签订的各种合同包括施工合同、采购合同、融资合同相对的印花税是否可以进工程成本呢4 、银行结算手续费（假如是工程借款专户存储的）是否可以纳入在建工程成本呢。
5 、在建工程发生的差旅费是否一定纳入到在建工程成本还是费用化处理呢。
6 、母公司委托子公司代建支付的委托代建费（因为子公司的工程全部委托给第三方建设了）此代建费用具有管理工程的功能和效用。这种情况下是否考虑经济实质费用化处理呢。
7 、在建工程支付的政府协调费是否可以资本化呢。

回答人：chenyiwei
1 、一般理解，强制性的工程安全保险可以计入在建工程成本；非强制性的保险不应纳入。
2 、根据具体情况分析，例如要考虑该工程是否仍继续，原工程中已完成的项目能否继续利用，还是必须重新全新开始等。
3 、理论上与工程直接相关的施工合同、采购合同的印花税可以资本化；融资合同的印花税作为金融负债的初始直接费用处理。
4 、银行结算手续费（假如是工程借款专户存储的）不纳入在建工程成本。
5 、理论上如果能够确认直接相关性和必要、合理性，则可以资本化，但实务中一般也可以费用化处理。
6 、合并报表层面属于内部交易，予以抵销，不反映在合并报表中；母公司个别报表中在确认直接相关性和必要、合理性、公允性的前提下，可以资本化。
7 、考虑政府协调费的支付目的和具体内容，一般不能资本化。

提问人：zixun2022 时间：2023-09-24 21:03:19
陈老师您好！
关于以租代买的会计处理向您请教
如果买的设备不是需要经过长期构建的资产，那么这部分长期应付未确认的融资费用摊销的化是否需要费用化还是资本化。

回答人：chenyiwei
买的设备不是需要经过长期构建的资产，则对应的融资费用不可以资本化。